最高法院民事判決　　　　　　　　　　　　　　　八十六年度台上字第三○一八號
　　上　訴　人　甲○○
　　被 上訴 人　新新興歡樂城管理委員會
　　法定代理人　王功一
右當事人間請求遷讓房屋事件，上訴人對於中華民國八十五年十二月三十日台灣高等
法院高雄分院第二審判決（八十五年度上字第五四九號），提起上訴，本院判決如左
：
    主  文
上訴駁回。
第三審訴訟費用由上訴人負擔。
    理  由
本件被上訴人主張：上訴人向伊承租坐落高雄市○○○路一八八號一樓Ｂ區如原判決
附圖（下稱附圖）編號３、５、６、８、１０、、、、、、、、、
、、、所示合計面積九十三點六二八坪之房屋經營電動玩具店，約定租期自民
國八十二年十月一日起至八十七年十二月三十一日止，為期五年三月，租金則如其租
賃合約書後附租金明細表所示，自租賃之初每月新台幣（下同）二十四萬七千一百二
十八元，分五階段調整租金額，每月租金應於當月一日給付。詎上訴人承租後，自八
十二年十一月一日起迄今，除曾給付八十四年二月份之一個月之租金三十二萬零六百
四十七元外，其餘各月之租金均未依約給付。屢經催索均未獲理會，伊乃於八十五年
一月二十五日以存證信函再催告上訴人限於八十五年二月十日前將積欠之租金付清，
亦未獲置理；又於同年二月十二日再通知上訴人應於同月二十九日前付清積欠之各期
租金，否則自同年三月一日起終止租約，竟仍無效果。兩造間租賃關係既已終止，伊
自得請求收回房屋等情，求命上訴人將上開房屋遷讓交還與伊之判決。
上訴人則以：兩造已於八十四年一月三日就租賃事宜作成協議，且伊已給付八十四年
二月份租金，同年三月份租金為被上訴人拒收，故八十四年三月份以後之租金伊不負
遲延責任等語，資為抗辯。
原審斟酌全辯論意旨及調查證據之結果，以：被上訴人主張，上訴人承租系爭房屋之
事實，為上訴人所不爭執，且有房屋租賃合約書可稽，堪信為真實。次查上訴人迄今
僅給付八十四年二月份之租金，其餘各期租金均未繳納等情。亦據被上訴人提出台灣
高雄地方法院八十三年度雄簡字第三八七號民事判決影本為證。上訴人因未付清所欠
租金，經被上訴人於八十五年一月二十五日催告上訴人應於同年二月十日前給付，惟
未獲上訴人置理；被上訴人再於同年二月十二日以存證信函通知上訴人應於同年二月
二十九日前付清積欠之租金，否則自同年三月一日起終止租約等情，亦經被上訴人提
出存證信函及回執各二件在卷，被上訴人主張兩造間之租賃關係已終止，亦屬可採。
其因而請求上訴人遷讓交還房屋即屬正當，為其心證所由得。復說明上訴人抗辯兩造
已就房屋租金達成協議不足採取，及證人黃澤華證言，不足證明兩造已就租金達成協
議之理由，爰維持第一審所為上訴人敗訴判決，駁回其上訴，經核於法尚無違誤。按
兩造所訂立之租賃合約書第七條特別約定事項第一款載明，乙方（指上訴人）積欠租
金逾兩個月，甲方（被上訴人）得終止租約，收回租賃物，如有損害，甲方並得請求
賠償，乙方不得異議。原審認兩造間之租賃契約業經被上訴人以上訴人積欠多期租金
未給付而合法終止，並不違法。次按出租人限期催告承租人支付欠租，其催告租金額
超過承租人應付之金額時，僅超過部分不發生效力，並非該催告全不發生效力。從而
，縱上訴人抗辯兩造已協議減少租金為每月二十五萬元為真實，惟上訴人欠繳之租金
既已達二個月以上，原審依被上訴人終止兩造間租賃契約之主張，而為上訴人敗訴判
決，亦不違背法令。上訴論旨，復執陳詞就原審採證認事之職權行使，指摘原判決不
當，聲明廢棄，難認為有理由。
據上論結，本件上訴為無理由。依民事訴訟法第四百八十一條、第四百四十九條第一
項、第七十八條，判決如主文。
中      華      民      國    八十六    年      九      月    二十六    日
                              最高法院民事第五庭
                                  審判長法官  吳  啟  賓
                                        法官  洪  根  樹
                                        法官  謝  正  勝
                                        法官  劉  福  來
                                        法官  黃  熙  嫣
      右正本證明與原本無異
                                              書  記  官
中      華      民      國    八十六    年      十      月      十三    日
